臺灣板橋地方法院刑事判決　　　　　 　 96年度訴字第4425號
公　訴　人　臺灣板橋地方法院檢察署檢察官
被　　　告　甲○○
上列被告因違反毒品危害防制條例案件，經檢察官提起公訴（96
年度毒偵字第8867號），被告於準備程序進行中，就被訴事實為
有罪之陳述，本院告知其簡式審判程序之旨，聽取當事人意見後
，裁定由受命法官獨任依簡式審判程序審理，茲判決如下：
    主  文
甲○○施用第一級毒品，累犯，處有期徒刑壹年。
    事  實
一、甲○○前因施用第二級毒品案件，經本院先後以88年度毒聲
    字第5086號、88年度毒聲字第5453號裁定送觀察、勒戒及強
    制戒治，其間經停止戒治、撤銷停止戒治，迄民國90年2 月
    5 日執行完畢釋放出所，並由臺灣板橋地方法院檢察署檢察
    官於90年2 月28日以90年度戒毒偵字第154 號為不起訴處分
    在案。復於前開觀察、勒戒執行完畢釋放後5 年內，因施用
    第二級毒品案件，經臺灣臺北地方法院以92年度簡字第849
    號判決判處有期徒刑6 月；因偽造文書案件，經臺灣高等法
    院以93年度上訴字第765 號判決判處有期徒刑6 月；因施用
    第二級毒品案件，經本院以93年度易字第371 號判決判處有
    期徒刑6 月，前2 者定應執行刑為有期徒刑10月，與後者接
    續執行，於94年5 月7 日縮刑期滿執行完畢。詎仍不知悔改
    ，另基於施用第一級毒品海洛因及第二級毒品甲基安非他命
    之犯意，於96年8 月18日晚間某時許，在臺北市○○路424
    巷85號2 樓住處內，以將第一級毒品海洛因、第二級毒品甲
    基安非他命摻合後，置入玻璃球（未扣案）內燒烤吸食之方
    式，同時施用第一級毒品海洛因、第二級毒品甲基安非他命
    1 次。嗣於96年8 月18日晚間9 時許，為警在臺北縣中和市
    ○○路與民樂路口查獲。
二、案經臺北縣政府警察局中和分局報告臺灣板橋地方法院檢察
    署檢察官偵查起訴。
    理  由
一、上開犯罪事實，業經被告甲○○於警詢、檢察官訊問及本院
    審理時坦承不諱（見偵查卷第4 、16頁；本院卷第22、26頁
    ），而其為警查獲時所採集之尿液，經以酵素免疫分析法初
    步篩選，再以氣相層析質譜儀分析法確認，確呈現嗎啡（施
    用毒品海洛因代謝物為嗎啡）及安非他命、甲基安非他命陽
    性反應，有臺北縣政府警察局中和分局毒品案犯罪嫌犯人姓
    名及代碼對照表（代碼編號：0000000000號）、臺灣檢驗科
    技股份有限公司出具之濫用藥物尿液檢驗報告（代碼編號：
    0000000000號）各1 份在卷可稽（見偵查卷第8 、9 頁），
    足認被告之自白與事實相符。又毒品危害防制條例於92年7
    月9 日修正公布，自93年1 月9 日施行，其中第20條、第23
    條將施用毒品之刑事處遇程序，區分為「初犯」及「5 年內
    再犯」、「5 年後再犯」，依其立法理由之說明：「初犯」
    ，經觀察、勒戒或強制戒治後，應為不起訴處分或不付審理
    之裁定；經觀察、勒戒或強制戒治執行完畢釋放後，「5 年
    內再犯」者，因其再犯率甚高，原實施之觀察、勒戒及強制
    戒治既已無法收其實效，爰依法追訴或裁定交付審理。至於
    經觀察、勒戒或強制戒治執行完畢釋放後，「5 年後再犯」
    者，前所實施之觀察、勒戒或強制戒治已足以遮斷其施用毒
    品之毒癮，為期自新及協助其斷除毒癮，仍適用「初犯」規
    定，先經觀察、勒戒或強制戒治之程序。從而，依修正後之
    規定，僅限於「初犯」及「5 年後再犯」2 種情形，始應先
    經觀察、勒戒或強制戒治程序。倘被告於5 年內已再犯，經
    依法追訴處罰，縱其第3 次（或第3 次以上）再度施用毒品
    之時間，在初犯經觀察、勒戒或強制戒治執行完畢釋放5 年
    以後，仍不合於「5 年後再犯」之規定，且因已於「5 年內
    再犯」，顯見其再犯率甚高，原實施觀察、勒戒或強制戒治
    ，已無法收其實效，即應依該條例第10條處罰（最高法院95
    年第7 次刑事庭會議決議參照）。依卷附臺灣高等法院被告
    前案紀錄表所示（見本院卷第30至42頁），被告有如事實欄
    所載之施用毒品前案並經依法追訴處罰，時間亦距離本次犯
    行5 年內，揆諸上開說明，即應依法追訴。本案被告犯行明
    確，應依法論科。
二、按海洛因、甲基安非他命分屬毒品危害防制條例第2 條第2
    項第1 款、第2 款規定之第一級、第二級毒品，核被告所為
    ，係犯毒品危害防制條例第10條第1 項、第2 項之施用第一
    級毒品罪及施用第二級毒品罪。其為上開犯行而持有第一級
    毒品海洛因及第二級毒品甲基安非他命，持有之低度行為，
    應為施用之高度行為所吸收，不另論罪。被告將第一級毒品
    海洛因、第二級毒品甲基安非他命摻合後施用，乃以1 行為
    同時觸犯施用第一級毒品罪、施用第二級毒品罪，為想像競
    合犯，應從1 重之施用第一級毒品罪處斷。另被告有如事實
    欄所示之前案紀錄，於94年5 月7 日執行完畢乙節，有前揭
    臺灣高等法院被告前案紀錄表1 份在卷可稽，其於有期徒刑
    執行完畢5 年內，故意再犯本件有期徒刑以上之罪，為累犯
    ，應依刑法第47條第1 項之規定加重其刑。爰審酌被告已曾
    因相同犯行經觀察、勒戒及強制戒治之處遇，猶未能知所警
    惕，顯然漠視法令之禁制，惟其犯罪行為主要係戕害自身，
    並未直接積極損害他人之利益，且事後坦承犯行，犯後態度
    尚無不良，暨其施用毒品之動機、目的、素行等一切情狀，
    量處如主文所示之刑。
據上論斷，應依刑事訴訟法第273 條之1 第1 項、第299 條第1
項前段，毒品危害防制條例第10條第1 項、第2 項，刑法第11條
前段、第55條、第47條第1 項，判決如主文。
本案經檢察官馬凱蕙到庭執行職務。
中　　華　　民　　國　　96　　年　　12　　月　　31  　日
                刑事第十四庭    法　官　許炎灶
上正本證明與原本無異。
如不服本判決，應於判決送達後10日內向本院提出上訴狀（應附
繕本），其未敘述上訴理由者，應於上訴期間屆滿後20日內補提
理由書狀於本院，上訴於臺灣高等法院。
                                書記官  郭勝華
中　　華　　民　　國　　96　　年　　12　　月　　31　　日
附錄本案論罪科刑法條：毒品危害防制條例第10條。
毒品危害防制條例第10條
施用第一級毒品者，處6 月以上5 年以下有期徒刑。
施用第二級毒品者，處3 年以下有期徒刑。
